【裁判字號】    92,小上,79
【裁判日期】    920530
【裁判案由】    給付貨款
【裁判全文】
臺灣臺北地方法院民事判決  九十二年小上字第七九號
    上  訴  人  上嫺有限公司
    法定代理人  高慧敏
    被  上訴人  帥品服飾有限公司
    法定代理人  許金滿
右當事人間給付貨款事件，上訴人對於中華民國九十二年一月二十九日，本院台北簡
易庭九十一年度北小字第二一四七號第一審判決提起上訴，本院判決如左：
    主      文
上訴駁回。
第二審訴訟費用新台幣壹仟伍佰捌拾柒元由上訴人負擔。
    事      實
甲、上訴人方面：
一、聲明：
（一）原判決廢棄。
（二）被上訴人在第一審之訴及假執行之聲請均駁回。
二、陳述：
（一）原判決有違背民事訴訟法第四百六十三條第六款，判決不備理由或理由矛盾。
      按民法第一百五十三條規定：「當事人互相表示意思一致者，無論其為明示或
      默示，契約即為成立。當事人對於必要之點，意思一致，而對於非必要之點，
      未經表示意思者，推定其契約為成立，關於該非必要之點，當事人意思不一致
      時，法院應依其事件之性質定之。」是依上揭法條，兩造就所簽合約及特賣活
      動申請書，意思一致者且契約已有效成立，被上訴人自應同受拘束，殊不容被
      上訴人臨訟否認已成立之書面契約。
（二）查依兩造合意簽訂之合約書第四點第一款：「乙方須無條件遵守甲方內部管理
      規章之約定。」而該規章第十四點約定：「合約未到期逕行停止營業或解除合
      約，均同意給付本公司其未履行合約期間應支付本公司權利金總額金，或抽成
      總金額五倍之賠償金，供應商不得異議並放棄先訴抗辯權。」而此皆有台灣高
      等法院八十九年度上易字第四八八號民事判決可稽。是原判決既認被上訴人確
      有違約之事實，卻又對兩造合意之合約規範未予審酌，其判決不惟判決不備理
      由，亦有判決理由矛盾違法情事。
三、證據：補提台灣高等法院八十九年度上易字第四八八號民事判決一份為證。
乙、被上訴人方面：
    本件未經言詞辯論，被上訴人亦未提出書狀為何聲明及陳述。
    理      由
一、本件上訴理由略以：依民法第一百五十三條之規定，兩造就所簽合約及特賣活動
    申請書，意思一致者且契約已有效成立，被上訴人自應同受拘束，殊不容被上訴
    人臨訟否認已成立之書面契約，是原判決有違背民事訴訟法第四百六十三條第六
    款，判決不備理由或理由矛盾。且依兩造簽訂之合約書第四點第一款、規章第十
    四點之約定，合約未到期逕行停止營業，被上訴人應給付上訴人賠償金等，是原
    判決既認被上訴人確有違約之事實，卻又對兩造合意之合約規範未予審酌，其判
    決不惟判決不備理由，亦有判決理由矛盾違法情事等語。
二、經查，本件原審判決就兩造間，有關特賣活動申請書之爭執，業已於理由第六段
    中認定：「被告雖另提出特賣活動申請書以資證明原告違約時，被告得處以依年
    度抽成總計賠償每月數額五倍之罰金，故本件原告違約，應賠償被告二十二萬六
    千九百二十元之罰金，從而被告主張扣抵應給付原告之貨款，故被告無再行給付
    原告代收貨款之義務。然查原告堅決否認該特賣活動申請書係設立專櫃契約書之
    一部，且審酌該特賣活動申請書既標明為特賣活動，且於該申請書上就特賣方式
    另有正櫃特質品、特賣區、臨時櫃、特殊活動專賣與其他之選項，則倘被告所稱
    該特賣活動申請書係設立專櫃契約之一部或補充文件，其適用期間理應不論原告
    賣等再行區分之理，顯見原告陳稱該特賣活動申請書之效力應僅侷限於配合被告
    辦理特賣活動期間僅有適用等情，尚非子虛之詞，應堪採信，而被告復未能舉證
    證明九十一年三月五日原告自行撤櫃時原告有參與何種特賣活動，故被告援引特
    賣活動申請書罰金約定，據以辯稱原告應賠償二十二萬六千九百二十元之罰金云
    云，尚嫌無據。」則審酌原審判決上開理由，自無所謂判決不備理由或理由矛盾
    之情事。次查，上訴人另主張依兩造簽訂之合約書第四點第一款、規章第十四點
    之約定，合約未到期逕行停止營業，被上訴人應給付上訴人賠償金等，是原判決
    既認被上訴人確有違約之事實，卻又對兩造合意之合約規範未予審酌，其判決不
    惟判決不備理由，亦有判決理由矛盾違法情事云云。惟上訴人於原審就被上訴人
    違反合約書第四條部分，並未提出抵銷抗辯，此有上訴人於原審提出之陳報狀在
    卷（原審第二四、二五頁）。則上訴人執此主張原審判決不備理由，有判決理由
    矛盾違法，自屬無據。故原審判決自無顯然不合於法律規定，或與現尚有效之判
    例、解釋，顯然違反之情形。則上訴人以前開事由，主張本院九十一年度北小字
    第二一四七號第一審判決，有違背法令之情事，自屬無據。爰不經言詞辯論，逕
    以判決駁回之。
三、據上論結，本件上訴為無理由，依民事訴訟法第四百三十六條之三十二第二項、
    第四百四十九條第一項、第四百六十三條、第二百四十九條第二項、第九十五條
    、第七十八條，裁定如主文。
訴訟費用計算書
項      目                     金  額（新台幣）
第二審裁判費                   一四八五元
第二審送達郵費                   一○二元
合          計                 一五八七元
中      華      民      國    九十二    年      五      月     三十     日
                                 民事第六庭審判長法     官  林惠瑜
                                                 法     官  陳怡雯
                                                 法     官  姜悌文
右為正本係照原本作成
本判決不得上訴
中      華      民      國    九十二    年      六      月       三     日
                                                法院書記官  陳鳳瀴


司法院資訊處製作；財團法人民間司法改革基金會備份。
